【裁判字號】    92,訴,370
【裁判日期】    921021
【裁判案由】    毒品危害防制條例
【裁判全文】
臺灣基隆地方法院刑事判決                          九十二年度訴字第三七號
    公  訴  人  臺灣基隆地方法院檢察署檢察官
    被      告  甲○○
右列被告因違反毒品危害防制條例案件，經檢察官提起公訴（九十二年度毒偵字第五
五五號），本院判決如左：
    主  文
甲○○施用第一級毒品海洛因，處有期徒刑拾月，扣案第一級毒品海洛因淨重零點柒
貳公克沒收銷燬之、注射針筒參支均沒收。
    事  實
一、甲○○前因施用毒品案件，先後二次經觀察、勒戒後，均認無繼續施用毒品之傾
    向，由臺灣基隆地方法院檢察署檢察官分別於民國（下同）八十八年十月二十六
    日、八十八年十二月十五日，以八十八年度毒偵字第六七三號及偵字第六０五六
    號、八十八年度毒偵字第一０００號及一一００號不起訴處分確定。嗣復於五年
    以內，基於概括犯意，於八十九年間，施用第一級及第二級毒品，經先送強制戒
    治，並由臺灣南投地方法院檢察署檢察官於八十九年八月十一日，以八十九年度
    毒偵字第二二七號提起公訴，嗣經台灣南投地方法院於八十九年十月四日，以八
    十九年度訴字第三五三號分別判處有期徒刑九月、五月，合併應執行有期徒刑一
    年，緩刑四年（已撤銷），並於八十九年十月二十三日確定；其又於九十年間，
    施用第一級毒品海洛因，再經送強制戒治，並由臺灣基隆地方法院檢察署檢察官
    以九十年度毒偵字第八六二號提起公訴，嗣經本院於九十年七月十日判處有期徒
    刑十月，並於九十年八月二十日確定，上開案件接續執行，甫於九十二年三月三
    日假釋出監（指揮執行完畢日期為九十三年三月二十日，尚不構成累犯）。仍不
    知悔改，復基於施用第一級毒品海洛因之犯意，於九十二年六月十一日，在基隆
    市○○區○○路三十一巷七號住處，以針筒注射方式，施用第一級毒品海洛因一
    次。嗣於九十二年六月十一日十二時許，在基隆市○○區○○路三十一巷八號為
    警查獲，並扣得海洛因一包淨重０．七二公克、注射針筒三支、煙盒一個。
二、案經基隆市警察局第四分局報請台灣基隆地方法院檢察署檢察官偵查起訴。
    理  由
一、訊據被告甲○○對於右揭犯行坦承不諱，且被告為警查獲時所採得之尿液經送鑑
    定結果均呈嗎啡陽性反應（因海洛因於人體內會代謝成嗎啡，故涉嫌海洛因之吸
    食者，係檢驗其尿液中之嗎啡反應）之事實，此有基隆市衛生局基衛檢字第０九
    二０００八六四一號檢驗成績書一紙附卷可稽，並有第一級毒品海洛因淨重０．
    七二公克、注射針筒三支、煙盒一個扣案可稽，足證被告自白施用毒品之事實與
    事實相符。又查被告前因施用毒品案件，先後二次經觀察、勒戒後，均認無繼續
    施用毒品之傾向，由臺灣基隆地方法院檢察署檢察官分別於八十八年十月二十六
    日、八十八年十二月十五日，以八十八年度毒偵字第六七三號及偵字第六０五六
    號、八十八年度毒偵字第一０００號及一一００號不起訴處分確定。嗣復於五年
    以內，基於概括犯意，於八十九年間，施用第一級及第二級毒品，經先送強制戒
    治，並由臺灣南投地方法院檢察署檢察官於八十九年八月十一日，以八十九年度
    毒偵字第二二七號提起公訴，嗣經台灣南投地方法院於八十九年十月四日，以八
    十九年度訴字第三五三號分別判處有期徒刑九月、五月，合併應執行有期徒刑一
    年，緩刑四年（已撤銷），並於八十九年十月二十三日確定；其又於九十年間，
    施用第一級毒品海洛因，再經送強制戒治，並由臺灣基隆地方法院檢察署檢察官
    以九十年度毒偵字第八六二號提起公訴，嗣經本院於九十年七月十日判處有期徒
    刑十月，並於九十年八月二十日確定，上開案件接續執行，甫於九十二年三月三
    日假釋出監等情，有上開不起訴處分書二紙、起訴書二紙、判決書二紙、台灣高
    等法院被告全國前案紀錄表附卷可參。被告犯行堪以認定，應予依法論科。
二、查海洛因係毒品危害防制條例所定之第一級毒品，此為該條例第二條第二項第一
    款所明定。又犯毒品危害防制條例第十條施用毒品之罪者，檢察官應先將被告送
    勒戒處所觀察、勒戒，經觀察、勒戒後，無繼續施用毒品傾向者，應由檢察官為
    不起訴處分，有繼續施用毒品之傾向者，由檢察官聲請法院裁定令入戒治處所施
    以強制戒治；依前開規定為不起訴處分後，五年內再犯施用毒品之罪，經觀察、
    勒戒後，認有繼續施用毒品之傾向或三犯以上者，不適用前開規定，但應由檢察
    官聲請法院裁定令入戒治處所施以強制戒治，毒品危害防制條例第二十條定有明
    文。本件被告前因施用毒品案件，先後二次經觀察、勒戒後，均認無繼續施用毒
    品之傾向，由臺灣基隆地方法院檢察署檢察官分別於八十八年十月二十六日、八
    十八年十二月十五日，以八十八年度毒偵字第六七三號及偵字第六０五六號、八
    十八年度毒偵字第一０００號及一一００號不起訴處分確定。嗣復於五年以內，
    基於概括犯意，於八十九年間，施用第一級及第二級毒品，經先送強制戒治，並
    由臺灣南投地方法院檢察署檢察官於八十九年八月十一日，以八十九年度毒偵字
    第二二七號提起公訴，嗣經台灣南投地方法院於八十九年十月四日，以八十九年
    度訴字第三五三號分別判處有期徒刑九月、五月，合併應執行有期徒刑一年，緩
    刑四年（已撤銷），並於八十九年十月二十三日確定；其又於九十年間，施用第
    一級毒品海洛因，再經送強制戒治，並由臺灣基隆地方法院檢察署檢察官以九十
    年度毒偵字第八六二號提起公訴，嗣經本院於九十年七月十日判處有期徒刑十月
    ，並於九十年八月二十日確定，上開案件接續執行，甫於九十二年三月三日假釋
    出監等情，已如前述，依毒品危害防制條例第二十條第三項規定，自應依法處罰
    。核被告所為，係犯毒品危害防制條例第十條第一項之施用第一級毒品罪。其持
    有海洛因之低度行為為施用之高度行為所吸收，不另論罪。爰審酌被告年輕體健
    竟不思進取沉迷毒品戕害身心，及犯罪所生之危害，惟姑念其犯罪後坦承犯行態
    度尚稱良好等一切情狀，量處如主文所示之刑，以示懲戒。
三、扣案之第一級毒品海洛因淨重０．七二公克，係查獲之毒品，不問屬於犯人與否
    ，依毒品危害防制條例第十八條第一項沒收銷燬之，注射針筒三支，為被告所有
    而供施用毒品所用之物，業據被告供明在卷，應依刑法第三十八條第一項第二款
    宣告沒收，另煙盒一個，與本件被告施用毒品之犯行無涉，爰不另為沒收之宣告
    。
據上論斷，應依刑事訴訟法第二百九十九條第一項前段，毒品危害防制條例第十條第
一項、第十八條第一項前段、刑法第十一條前段、第三十八條第一項第二款，判決如
主文。
本案經檢察官林秋田到庭執行職務
中      華      民      國      九十二    年    十    月    二十一    日
                                      臺灣基隆地方法院刑事第三庭
                                              法  官  齊  潔
右正本證明與原本無異。
如不服本判決，應於判決送達後十日內向本院提出上訴狀( 應附繕本 )，上訴於臺灣
高等法院。
                                              書記官  莊國南
中      華      民      國      九十二年    十    月    二十二    日
附錄論罪法條：
毒品危害防制條例第十條第一項：
施用第一級毒品者，處六月以上五年以下有期徒刑。


司法院資訊處製作；財團法人民間司法改革基金會備份。
